臺灣高等法院高雄分院刑事裁定　　　　　　　　　　　　九十一年度抗字第九九號
　　抗　告　人
　　即　受刑人　甲○○
右抗告人因過失傷害案件，經臺灣高雄地方法院檢察署檢察官聲請定其易科罰金之折
算標準，不服臺灣高雄地方法院九十一年度聲字第四九七號，中華民國九十一年三月
十九日裁定，提起抗告，本院裁定如左：
    主    文
抗告駁回。
    理    由
一、本件抗告意旨略以：抗告人所犯係過失傷害罪及公共危險罪，經臺灣高雄地方法
    院分別判處有期徒刑四月、八月，並合併定其應執行刑為十月，雖過失傷害罪部
    分不得上訴最高法院，惟本案既為數罪併罰之案件，自應俟公共危險罪上訴最高
    法院判決結果，再定易科罰金之折算標準，始為適法云云。
二、原審裁定以：抗告人被訴過失傷害部分因不得上訴第三審而於九十一年一月二十
    三日確定，並於確定後移送臺灣高雄地方法院檢察署執行，至於抗告人被訴公共
    危險部分則因上訴第三審而尚未確定，而前開已確定之過失傷害罪部分，其法定
    刑為六月以下有期徒刑之案件，原得易科罰金，惟因與公共危險罪，合於數罪併
    罰，法院乃未裁判諭知易科罰金之折算標準，今該部分既已先行確定，且與公共
    危險罪部分分別執行，爰裁定抗告人就過失傷害部分定其易科罰金之折算標準。
三、按中華民國九十年一月四日修正，同年月十日經總統公布施行之刑法第四十一條
    規定：「犯最重本刑為五年以下有期徒刑以下之刑之罪，而受六個月以下有期徒
    刑或拘役之宣告，因身體、教育、職業、家庭之關係或其他正當事由，執行顯有
    困難者，得以一元以上三元以下折算一日，易科罰金。但確因不執行所宣告之刑
    ，難收矯正之效，或難以維持法秩序者，不在此限。」「併合處罰之數罪，均有
    前項情形，其應執行之刑逾六月者，亦同」；同法施行法第三條之一規定：「刑
    法第四十一條之規定，中華民國九十年一月四日刑法修正施行前已裁判確定之處
    罰，未執行或執行未完畢者，亦適用之。」「未諭知得易科罰金之處罰者，亦同
    。」又前述易科罰金之折算標準，業據罰金罰鍰提高標準條例第二條前段規定，
    就其原定數額提高為一百倍折算一日，而判決如漏未記載易科罰金，執行顯有困
    難者，被告及檢察官均有聲請權，司法院院字第一三五六號亦著有解釋，足資參
    照。
四、抗告人雖認數罪併罰案件應俟全部確定，始得定其易科罰金之折算標準云云，惟
    查抗告人所犯過失傷害罪，既經本院上訴駁回確定，有本院九十年度交上訴字第
    一一二號刑事判決可稽，揆諸前揭法條及解釋意旨，臺灣高雄地方法院檢察署檢
    察官依法聲請就抗告人過失傷害部分定易科罰金之折算標準，核無不合，應予准
    許，是原審依法裁定易科罰金之折算標準，亦無不合。抗告意旨，認不得先就過
    失傷害部分定其易科罰金之折算標準云云，並無理由，應予駁回。
五、據上論結，應依刑事訴訟法第四百十二條，裁定如主文。
中    華    民    國     九十一     年       五       月      三十一    日
                              臺灣高等法院高雄分院刑事第二庭
                                  審判長法官  曾永宗
                                        法官  郭玫利
                                        法官  邱永貴
右正本證明與原本無異。
不得再抗告。
                                      書記官  梁雅華
中    華    民    國     九十一     年       六       月        四      日
                                                                        Ｑ
